【裁判字號】    95,易,1567
【裁判日期】    951229
【裁判案由】    毒品危害防制條例
【裁判全文】
臺灣桃園地方法院宣示判決筆錄          95年度易字第1567號
公  訴  人  台灣桃園地方法院檢察署檢察官
被      告  乙○○
                   （另案於臺灣雲林第二監獄執行）
指定辯護人  本院公設辯護人甲○○
上列被告因違反毒品危害防制條例案件，經檢察官提起公訴（九
十五年度毒偵字第四四五五號、第四七０一號），由本院合議庭
裁定由受命法官獨任進行簡式審判程序後，經檢察官聲請依協商
程序判決，本院於中華民國九十五年十二月二十九日下午四時，
在本院刑事第十一法庭宣示判決，出席職員如下：
法官起立朗讀判決主文、犯罪事實要旨、處罰條文、附記事項，
及告以上訴限制、期間並提出上訴狀之法院，且諭知記載其內容
：
一、主文：
    乙○○施用第二級毒品，累犯，處有期徒刑伍月；又施用第
    二級毒品，累犯，處有期徒刑伍月，扣案之第二級毒品甲基
    安非他命貳包（合計毛重零點柒公克）沒收銷燬之，扣案之
    吸食器壹組沒收。應執行有期徒刑玖月，扣案之第二級毒品
    甲基安非他命貳包（合計毛重零點柒公克）沒收銷燬之，扣
    案之吸食器壹組沒收。
二、犯罪事實要旨：
    乙○○前於民國八十九年間因施用毒品案件，經臺灣臺北地
    方法院於八十九年八月五日以八十九年度毒聲字第一九五九
    號裁定送觀察、勒戒後，因認無繼續施用毒品傾向，後經臺
    灣臺北地方法院檢察署檢察官於八十九年八月十八日以八十
    九年度毒偵字第二四九七號不起訴處分確定。又因施用第二
    級毒品案件，除經臺灣板橋地方法院於八十九年十月四日以
    八十九年度毒聲字第五八一七號裁定送觀察、勒戒，因認有
    繼續施用毒品傾向，復經臺灣板橋地方法院於八十九年十月
    二十五日以八十九年度毒聲字第六一六三號裁定令入戒治處
    所施以強制戒治，後經臺灣板橋地方法院於九十年五月十七
    日以九十年度毒聲字第二一０九號裁定停止戒治交付保護管
    束，而於九十年七月九日停止戒治出監，後於九十年十月二
    十四日保護管束期滿外，並經臺灣臺北地方法院於八十九年
    十二月十二日以八十九年度簡字第一五六八號簡易判決判處
    有期徒刑五月，而於九十年一月八日確定（業已執行完畢）
    。復因施用第二級毒品案件，除經臺灣宜蘭地方法院於九十
    一年六月二十八日以九十一年度毒聲字第三九三號裁定令入
    戒治處所施以強制戒治，後經臺灣宜蘭地方法院於九十二年
    二月二十四日以九十二年度毒聲字第九三號裁定停止戒治交
    付保護管束，而於九十二年二月二十七日停止戒治出監，後
    於九十二年七月十六日保護管束期滿外，並經臺灣宜蘭地方
    法院於九十一年九月二十六日以九十一年度易字第三０四號
    判決判處有期徒刑八月，而於九十一年十月十八日確定，後
    於九十三年三月二十八日縮短刑期執行完畢。再於九十四年
    間，因施用第一、二級毒品案件，經臺灣板橋地方法院以九
    十四年度訴字第二六二九號判決判處應執行有期徒刑一年四
    月確定（現執行中）。詎猶不知悔改，於前開強制戒治執行
    完畢釋放後五年內，基於施用第二級毒品甲基安非他命之犯
    意，分別於九十五年七月十三日及同年八月十六日凌晨某時
    刻，在桃園縣桃園市○○○○街七四號四樓之二住處，以將
    甲基安非他命置入吸食器燃燒後吸用霧化煙氣之方式，各施
    用第二級毒品甲基安非他命一次。嗣於(1)九十五年七月十四
    日凌晨三時三十分許，在桃園縣龜山鄉○○○路與公園路口
    前為警盤查而查獲；(2)又於同年八月十六日中午十二時許，
    臺北市政府警察局大安分局警員持本院核發之搜索票，至上
    揭住處執行搜索，當場在上揭住處客廳飯桌上查獲第二級毒
    品甲基安非他命二包（合計毛重０．七公克），並在上揭住
    處書櫃內扣得其所有供施用第二級毒品毒品所用之吸食器一
    組。
三、處罰條文：
    毒品危害防制條例第十條第二項、第十八條第一項前段，刑
    法第十一條、第四十七條第一項、第五十一條第五款、第三
    十八條第一項第二款。
四、協商判決除有刑事訴訟法第四百五十五條之四第一項第一款
    於本訊問程序終結前，被告撤銷協商合意或檢察官撤回協商
    聲請者；第二款被告協商之意思非出於自由意志者；第四款
    被告所犯之罪非第四百五十五條之二第一項所定得以協商判
    決者；第六款被告有其他較重之裁判上一罪之犯罪事實者；
    第七款法院認應諭知免刑或免訴、不受理者情形之一，及違
    反同條第二項「法院應於協商合意範圍內為判決；法院為協
    商判決所科之刑，以宣告緩刑或二年以下有期徒刑、拘役或
    罰金為限」之規定者外，不得上訴。
五、本件如符合前述得上訴之情形，得自收受判決送達之日起十
    日內，向本院提出上訴書狀，上訴於第二審法院。
中    華    民    國    95    年    12    月    29    日
                    刑事第一庭  法  官  黃梅淑
以上正本證明與原本無異。
                                書記官  魏里安
中    華    民    國    95    年    12    月    29    日
附錄本案論罪科刑法條：
毒品危害防制條例第10條第2 項規定：
施用第二級毒品者，處 3 年以下有期徒刑。
毒品危害防制條例第18條第1 項規定：
查獲之第一、二級毒品及專供製造或施用第一、二級毒品之器具
，不問屬於犯人與否，均沒收銷燬之；查獲之第三、四級毒品及
製造或施用毒品之器具，無正當理由而擅自持有者，均沒入銷燬
之。但合於醫藥、研究或訓練之用者，得不予銷燬。


司法院資訊處製作；財團法人民間司法改革基金會備份。
